

Cassandra **DELOUIS**

COORDONNÉES



07.71.14.91.25



delouis.cassandra77@gmail.com



ATOUTS

- Planification d'événements
- Esprit d'équipe
- Gestion de base de données
- Écoute active
- Veille concurrentielle
- Persévérante

DIVERS

- Permis B et véhiculée
- depuis plus de 10 ans

ATTACHÉE COMMERCIALE

Ayant déjà des expérience dans le domaine commercial, je voudrais continuer à me former en master (bac+5), afin d'acquérir encore plus de connaissances et de

je suis à la recherche d'une entreprise d'accueil. Pour continuer à me former pendant ces 2 ans.

EXPÉRIENCES PROFESSIONNELLES

Attachée commerciale

JMG PARTNERS - 2021/2024 (75)

- Gestion de basse de données
- Gestion d'évènements
- Préparation de présentations
- Gestion de la communication

Stage - assistante commerciale

BUSCA - 18/11/2019 AU 13/12/2019 (77)

- Visite de chantier
- Etablissements des bons de commande

Stage - employée de rayon

ORCHESTRA - 24/06/2019 AU 02/07/2019 (77)

- Gestion des clients
- · Remise en rayon
- Déballage de vêtements

Stage - acceuil "caisse central"

E.LECLERC - 25/05/2019 AU 22/06/2019 (77)

- Gestion des clients
- · Remise en rayon

Stage - employée de rayon

INTERMARCHÉ - 13/02/2019 AU 22/02/2019 (77)

- Facing
- Remise en rayon des produits
- Aide clientèle

DIPLOMES OBTENUS

BTS NDRC - 2023

BAC PRO VENTE & PROSPECTION - 2021

BREVET DES COLLÈGE - 2018

FORMATIONS

CFA DESCARTES: CHAMPS-SUR-MARNE (77)

LICENCE RESPONSABLE DU DÉVELOPPEMENT - 2023/2024

IFAP MANAGEMENT: COULOMMIERS (77)

BTS NDRC - 2021/2023

LYCÉE PROFESSIONNEL CHARLES BEAUDELAIRE: MEAUX (77)

BAC PRO VENTE & PROSPECTION - 2018/2021

COLLÈGE LES CREUSOTTES: VILLENEUVE-SUR-BELLOT (77)

TROISIÈME - 2017/2018